臺灣桃園地方法院交通事件裁定　　 　　96年度交聲字第362號
移送機　　關
即原處分機關　交通部公路總局新竹區監理所桃園監理站
異　議　人
即受處分人　　甲○○
上列受處分人因違反道路交通管理處罰條例案件，對於交通部公
路局新竹區監理所桃園監理站所為之桃監裁罰字第裁52-Z1B0003
06號處分，聲明異議，本院裁定如下：
    主  文
異議駁回。
    理  由
一、聲請意旨略以：異議人於民國96年5 月8 日上午9 時15分許
    ，駕駛車號QV-9097 號自小客車行經國道一號南下66.6公里
    處，其欲變換車道準備下楊梅交流道，其由內線車道變換車
    道至中線車道，突然右側有車切換車道，伊便踩煞車，煞車
    後，伊之車滑向外側車道，突然右後方有一車號FM-821號大
    貨車朝伊車之右前車頭直接撞擊，伊當時係正常變換車道，
    因而提出本件異議云云。
二、經查：按高速公路及快速公路交通管制規則第11條規定「汽
    車在行駛途中，不得驟然或任意變換車道，如欲超越前車或
    變換車道時，應先顯示方向燈告知前後車輛，並保持安全距
    離及間隔，方得超越或變換車道。」依卷附道路交通事故現
    場圖顯示，異議人所有之車號QV-9097 號自小客車之右車輪
    之煞車痕係自內側車道與中線車道之分道線附近開始，向右
    前方延伸，至外側車道止，而車號FM-821號大貨車之滑痕係
    在異議人上開自小客車煞車痕之右前方，自外側車道始，向
    右前方延伸，至路肩止，再往前方即大貨車之散落物、QV-9
    097 號自小客車、傾倒之FM-821號大貨車，再參諸異議人上
    開異議理由，本件車禍顯因異議人於自內側車道變換車道至
    中線車道時，未充分注意中線車道之行車動態，以致於行將
    變換車道至中線車道時始突然發現中線車道之來車，因而緊
    急煞車，致其車輛失控，而續往右前方外側車道滑行，致與
    本在外側車道右後方行駛之FM-821號大貨車發生碰撞，其之
    駕駛行為自與上開高速公路及快速公路交通管制規則第11條
    規定有違，異議人辯稱其係正常變換車道，委無足採，是以
    ，異議人之本件異議無理由，原處分機關據而依異議人所涉
    違規事實，依道路交通管理處罰條例第33條第1 項第4 款之
    規定，裁處異議人新台幣3000元，並依該條例第63條第1 項
    第1 款之規定記違規點數1 點，即核無不合。原處分機關之
    上開裁決於法無違，異議應予駁回。
據上論斷，應依道路交通案件處理辦法第19條，裁定如主文。
中　　華　　民　　國　　96　　年　　12　　月　　29　　日
                  　　　交通法庭  法　官　曾雨明
以上正本證明與原本無異。
如不服本裁定，應於送達後5 日內，向本院提出抗告狀。
                                  書記官　施春祝
中　　華　　民　　國　　96　　年　　12　　月　　31　　日
